臺灣高等法院高雄分院刑事判決
111年度侵上訴字第66號
上  訴  人  
即  被  告  劉慶文

                    籍設高雄市○○區○○○路000號0樓之0                        (高雄市三民戶政事務所)

選任辯護人  黃暘勛律師
上列上訴人因妨害性自主案件，不服臺灣屏東地方法院111年度
侵訴字第22號，中華民國111年8月18日第一審判決（起訴案號：
臺灣屏東地方檢察署110年度偵字第3978號），提起上訴，本院
判決如下：
    主  文
原判決撤銷。
劉慶文對於未滿十四歲男子犯猥褻罪，共貳罪，各處有期徒刑拾
月。應執行有期徒刑壹年肆月。
未扣案手機貳支均沒收，於全部或一部不能沒收或不宜執行沒收
時，追徵其價額。
    事  實
一、劉慶文明知代號BQ000-A110053號男子（民國99年3月生，年
    籍詳卷，下稱甲 ）及代號BQ000-A110054號男子（99年3月
    生，年籍詳卷，下稱乙 ）均為未滿14歲男子，竟為滿足自
    己之性慾，分別基於對未滿14歲男子（甲 、乙 ）猥褻犯意
    ，於110年3月27日10時53分許，進入屏東縣○○鄉○○路0號屏
    東縣○○鄉○○○○○○○○○○○○○縣○○鄉○○路0號枋Ｏ圖書館），以將
    其所有手機2支（未扣案）提供甲 、乙 把玩為誘因，引誘
    甲 、乙 至圖書館2樓書架區後方，於同日10時56分許至同
    日11時15分許間，未違反甲 、乙 意願，分別徒手撫摸甲 
    、乙 性器；後因該處人潮增多，劉慶文遂接續同一犯意，
    將其上開2支手機提供甲 、乙 把玩為誘因，引誘甲 、乙 
    離開圖書館2樓書架區後方，另帶領甲 、乙 至圖書館1樓廁
    所，將廁所便間門開啟，並指示甲 、乙 進入廁所便間內，
    將廁所便間門關閉，於同日11時16分許至同日11時17分許間
    ，未違反甲 、乙 意願，各接續徒手撫摸甲 、乙 性器，劉
    慶文以此方法，分別對甲 、乙 為猥褻行為。嗣因圖書館助
    理員林Ｏ銘察覺有異，前往廁所敲門詢問，劉慶文、甲 及乙
     等3人始開門離去，林Ｏ銘遂報警處理，查悉上情。
二、案經屏東縣政府警察局屏東分局報告臺灣屏東地方檢察署檢
    察官偵查起訴。
    理  由
壹、證據能力：
    本判決所引用屬於傳聞證據之部分，均已依法踐行調查證據
    程序，且檢察官、被告劉慶文及辯護人於本院審理時均明示
    同意有證據能力（見本院卷第92、235頁），審酌該等證據
    作成時情況，並無違法取證之瑕疵，且無顯不可信之情形，
    以之作為證據應屬適當，依刑事訴訟法第159條之5第1項規
    定，均有證據能力。
貳、實體部分：
一、訊據上訴人即被告劉慶文固坦承於上開時、地與甲 、乙 一
    起至上址圖書館2樓書架區後方，之後其3人再一同至該圖書
    館1樓廁所便間內，嗣因圖書館助理員林Ｏ銘前往敲門始開門
    離去，且其當時知悉甲 、乙 均為未滿14歲就讀小學男童之
    事實；惟否認有本件猥褻犯行，辯稱：在2樓書架區是甲 、
    乙 抓我的手去碰他們的性器，另在1樓廁所便間內我並沒有
    摸甲 、乙 之性器云云。經查：
㈠、被告於警詢及原審均坦承有於上開時、地將其所有之手機2支
    提供甲 、乙 把玩，並在上址圖書館2樓書架區後方觸摸甲 
    、乙 性器，之後其3人再一起前往圖書館1樓廁所便間內，
    而廁所便間門有關閉之事實（見警卷第5頁；原審卷第213、
    215、217至218、222、227、231頁），且於本院準備程序亦
    供承有於上開時、地在圖書館2樓書架區後方觸摸甲 、乙 
    性器及其當時知悉甲 、乙 均係未滿14歲就讀國小男童之事
    實（見本院卷第88、90、94頁），核與證人即被害人甲 、
    乙 於偵查、原審（見偵卷第31至40頁；原審卷第142至204
    頁）及證人即圖書館助理員林Ｏ銘於警詢、偵查中之證述內
    容（見警卷第19至21頁；偵卷第21至23頁）大致相符，並有
    甲 、乙 身心障礙證明可參（見偵查不公開卷第11至13頁）
    ，且經本院依職權勘驗該圖書館監視器畫面如附表編號1至1
    1所示，此有本院勘驗筆錄及擷圖在卷可憑（見本院卷第95
    至105、109至163頁），此部分事實，堪以認定。
㈡、被告有於圖書館2樓書架區後方有撫摸甲 、乙 性器部分：
　⒈被告於案發當日進入圖書館後，甲 、乙 即跟隨被告至圖書
    館2樓書架區後方，期間為110年3月27日10時56分許至同日1
    1時15分許，之後3人再移往圖書館1樓廁所等節，有上開本
    院勘驗筆錄及擷圖可憑（見本院卷第95至100、109至139頁
    ），且為被告於本院所不爭執（見本院卷第94頁），故被告
    、甲 及乙 確有於前揭時間待在圖書館2樓書架區後方之事
    實，應可認定。又證人甲 於原審證稱：被告在2樓有摸我們
    2個（意指甲 、乙 ）的生殖器官。在圖書館2樓看書的地方
    ，直接用手摸。感覺在2樓的書架那邊被摸很久。那天我們
    在圖書館2樓有玩手機，我自己沒有手機，是被告拿手機給
    我們等語（見原審卷第165至167、170頁）；另證人乙 於原
    審亦證稱：我在圖書館2樓有遭被告摸我的小雞雞（意指男
    性之性器）。我也有看到被告摸我哥哥（即甲 ）的小雞雞
    。被告是先摸我哥哥再摸我等語（見原審卷第187至188、20
    0至201頁）。參以，被告於警詢供稱：我到的時候，甲 及
    乙 都已在圖書館內，他們正在圖書館1樓玩電腦，甲 及乙 
    有看到我。原本我要上去2樓，因為我怕在1樓打遊戲會吵到
    其他人，甲 及乙 便跟著我上樓，開口要求我讓他們玩我的
    手機。因為甲 及乙 不斷要求要玩我的手機，且自己把身體
    靠過來，我實在受不了，所以才被迫各摸1下甲 及乙 的生
    殖器，並將手機讓他們玩。約莫30分鐘後，我向甲 及乙 取
    回我的手機，並走下樓去1樓廁所等語（見警卷第4至6頁，
    勘驗部分見本院卷第191至192頁，詳後⒉所述），雖辯稱係
    被迫云云，然亦坦承其確實有在圖書館2樓書架區分別觸摸
    甲 、乙 性器之事實，可佐證人甲 、乙 證述有於上述時、
    地遭被告撫摸其2人之性器等語，確屬真實而可採信。
　⒉雖辯護人主張上引被告警詢筆錄第5頁第5至9行、第6頁第3行
    至第8行關於被告供稱「因為甲 及乙 不斷要求要玩我的手
    機，且自己把身體靠過來，我實在受不了，所以才被迫各摸
    1下甲 及乙 的生殖器，並將手機讓他們玩」之記載，是警
    察得出結論再詢問被告，並非被告之本意云云（見本院卷第
    93頁）。然查，此部分經本院勘驗結果如下：
  ⑴17分30秒處至20分40秒處（即警詢筆錄第5頁第5至9行）：
 　 警察：那之後又發生什麼事情？
 　 被告：那大概接近11點多的時候，準備要離開的時候，要  
          去上廁所，就是去上大號…。
    警察：不好意思打擾你，你那時候在2 樓，他吵著要玩你  
          的手機，他說可以讓你摸他們兩個的生殖器，那時  
          候你們還在2樓，那你有讓他們玩手機嗎？
    被告：（點頭）。
　  警察：那你有摸他們生殖器嗎？
　  被告：欸，剛開始是猶豫了一下。
　  警察：你說在2樓的時候？
　  被告：對，就猶豫很久。
　  警察：那有嗎？後來？
　  被告：後來是碰一下我就走了。
　  警察：那你是碰哥哥還是弟弟。
　  被告：兩個都自己「督」（同音）過來讓我碰一下。
　  警察：所以你承認在2樓你有先碰他們。
　  被告：對。
　  警察：手機有讓他們玩。
　  被告：（點頭），但是我也不是很願意摸他們。
    警察：因為你意思說你被他們…（之後聽不清楚，被告有   
         點頭）。
　  被告：我是被強迫的，算是被強迫，然後我也，被他們這  
          樣講，我也不知道怎麼應付他們。
　  警察：這樣嗎？（被告靠過去看筆錄）。
　  警察：就是他把自己靠過來，讓你實在是受不了，才被迫  
          各摸了一下他們生殖器，然後並把手機讓他們玩。
　  被告：（鏡頭拍攝到被告右側臉耳朵後半部，可看出被告  
           側面有點頭之動作）。
  ⑵32分25秒處至32分52秒處（即警詢筆錄第6頁第3至8行）：
　  警察：那你摸他們生殖器的時候，有經過他們同意嗎？
　  被告：他們自己啊。
　  警察：他們自己貼上來的就對了。
 　 被告：對啊自己跟過來的，我也沒有強迫他們。
 　 警察：你沒有強迫他們，他們就是直接跟你說可以讓你摸  
          他們生殖器，他們就是要玩你的手機遊戲。
　  被告：對（亦有點頭）…（之後聽不清楚）。
 　 警察：好。
  ⑶以上各節，業經本院勘驗明確，且檢察官、被告及辯護人對
    此勘驗內容亦表示無意見，此有本院勘驗筆錄在卷可參（見
    本院卷第191至192頁），足認上開警詢筆錄所載內容，確係
    警察依照被告之整體供述本旨所為記載，並無曲解被告本意
    之情形，況且辯護人亦同認上開警詢筆錄之記載大意無誤(
    見本院卷第93頁），故辯護人上開主張，並無可採，並無從
    執為有利被告之認定。
　⒊而被告上開於警詢雖供稱：被迫各摸1下甲 及乙 的生殖器云
    云。然被告正值青壯，且觀諸被告身形顯均較證人甲 、乙 
    高大健壯，有前開監視器畫面擷圖附卷可憑，反觀證人甲 
    、乙 案發時不僅年紀、身形均屬幼小，又有輕度智能障礙
    ，實難認證人甲 、乙 有何實力可以逼迫被告撫摸其等性器
    ；又倘被告未以其2支手機，作為引誘甲 、乙 同意讓其撫
    摸性器之工具，衡情甲 、乙 又豈會無端作出如此異常之舉
    動（即要求被告撫摸其2人之性器），由此亦可佐證被告確
    有上述方式撫摸甲 、乙 性器無誤，被告此部分辯詞實屬無
    稽，不足採憑。
㈢、被告有在圖書館1樓廁所便間內撫摸甲 、乙 性器部分：
　⒈被告、甲 及乙 於110年3月27日11時15分許，從圖書館2樓書
    架區後方移往該圖書館1樓廁所，進入廁所便間內，廁所便
    間門有關閉，後因該圖書館助理員林Ｏ銘前往敲門，其等3人
    始出來，期間為同日11時16分許至同日11時17分許等節，此
    有本院勘驗筆錄及擷圖在卷可稽（見本院卷第101至103、14
    0至155頁）。又證人林Ｏ銘於警詢及偵查中證稱：我發現1名
    可疑男子帶2名男性小朋友進入廁所內，因感覺不對勁，所
    以就前往廁所了解現況，到達廁所現場，我大聲詢問大人及
    2名小朋友在裡面做什麼，他們3人就從廁所間出來，匆忙離
    開現場，我就報警處理；我看不到他們3個人在做什麼，因
    為他們將廁所間的門關起來。我敲門並說你們在裡面幹什麼
    ，然後他們3個人就出來了等語（見警卷第19至20頁；偵卷
    第22頁），故被告、甲 及乙 確實有於前揭時間一同待在圖
    書館1樓廁所便間內，廁所便間門亦有關閉，經證人林Ｏ銘敲
    門詢問，其3人始開門離去之事實，足堪認定。
　⒉證人甲 於原審證稱：從2樓書架那邊離開以後有到1樓廁所，
    我們2個（意指甲 及乙 ）都有被摸。被被告摸小弟弟（意
    指其等之男性生殖器官）。我剛剛講的廁所是1樓的廁所，
    被告先在2樓書架摸我們，然後再去1樓廁所摸我們等語（見
    原審卷第169至170頁）；另證人乙 亦於原審證稱：被告有
    摸我，在1樓廁所摸我生殖器官，也有摸哥哥（即甲 ）。我
    們被摸重要部位（手比性器位置）的時候，門有關起來。2
    樓書架被摸比較先。被告叫我們進去廁所裡面等語（見原審
    卷第192至193、197至199、202至204頁）。基上，可知證人
    甲、乙 於原審均證述「被告有在圖書館1樓廁所便間內撫摸
    甲 、乙 之性器」等情，彼此互核相符，時序亦與本院勘驗
    監視器畫面暨擷圖所呈現之過程吻合。衡以，證人甲 、乙 
    於案發時均年僅10歲兒童（均99年3月出生），於原審作證
    時年僅12歲，均有輕度智能障礙，有其等身心障礙證明存卷
    可參（見偵查不公開卷第11至13頁），其等證述先在圖書館
    2樓書架區遭被告撫摸性器後，再至圖書館1樓廁所便間內遭
    被告撫摸性器等情節，並非一般人之通常生活經驗，依其等
    當時之年齡、社會經驗及心智程度，倘非親身經歷，實難憑
    空編造整個事件過程，互核一致且與監視器畫面所錄得之時
    序先後相符，可知證人甲 、乙 確實係本於親身經歷而為真
    實證述，並無虛偽杜撰之情。
　⒊再觀諸監視器畫面擷圖，於110年3月27日11時11分許至同日1
    1時15分許，陸續有人潮出現在圖書館2樓，被告亦有張望之
    舉止，有本院勘驗筆錄及擷圖在卷可參（見本院卷第99至10
    0、131至138頁），其後被告即引領甲 、乙 前往圖書館1樓
    廁所便間內，此亦有本院勘驗筆錄及監視器畫面擷圖可憑（
    見本院卷第100至102、136至147頁），可見被告係發覺圖書
    館2樓人潮漸多，始更換地點至空間相對更顯隱蔽之圖書館1
    樓廁所便間內。又被告與甲 、乙 一同待在有關門之廁所便
    間內，實與一般如廁情形有異，此據被告於原審自述：有2
    個小朋友在廁所間裡面，其沒有辦法上廁所等語（見原審卷
    第226至227頁）；況倘被告果真是要到1樓上厠所，則被告
    只需將2支手機交予甲 、乙 繼續在圖書館2樓後方書架區把
    玩，獨自前往1樓上厠所即可，又何必邀同甲 、乙 一同前
    往，多此一舉？凡此均足見被告並非以如廁為目的進入廁所
    便間內甚明。佐以，被告在圖書館2樓書架區後方有觸摸甲 
    、乙 性器，業經證人甲 及乙 證述綦詳，並據被告自承有
    摸甲 、乙 性器等語明確，已如前述，則被告在發覺圖書館
    2樓書架區之人潮增多後，隨即帶領甲 、乙 移動至圖書館1
    樓廁所，進而非以如廁為目的一同進入便間內，衡情若非為
    接續撫摸甲 、乙 性器而前往，被告實無可能為如此怪異、
    啟人疑竇舉止之理。
　⒋基此，證人甲 、乙 皆證述先在圖書館2樓書架區遭被告觸摸
    性器，後接續在圖書館1樓廁所便間內遭被告觸摸性器，證
    述互核一致，而證人林Ｏ銘亦證稱：因發現被告帶領甲 、乙
     進入廁所便間內，察覺有異而前往該處，且廁所便間門有
    關閉，復有前述監視器畫面擷圖存卷可佐，上情顯與通常如
    廁情況有異，並以前揭移動之原因、過程及時空環境背景加
    以觀察佐證，足認證人甲 、乙 證稱：其2人在圖書館1樓廁
    所便間內亦有遭被告撫摸性器等情，應屬事實，而堪認定。
㈣、再者，被告於案發當日有攜帶2支手機進入圖書館，且被告、
    甲 及乙 從1樓廁所出來後，甲 、乙 亦緊盯該2支手機等情
    ，有本院勘驗筆錄及擷圖在卷可稽（見本院卷第103、152至
    155頁），並據被告於原審自承：當天去圖書館我有帶2支手
    機，2支手機都有給他們玩等語明確（見原審卷第231頁）。
    而被告係獨自1人前往圖書館，卻刻意攜帶2支手機交予甲 
    、乙 把玩，參酌被告於警詢供稱：是甲 及乙 自己貼上來
    的，我沒有強迫甲 及乙 。是甲 及乙 自己表示可讓我觸摸
    他們的生殖器，以換取讓他們把玩我的手機遊戲等語（見警
    卷第6頁），可知被告係以2支手機作為誘使甲 、乙 跟隨之
    誘餌，此由證人甲 、乙 從廁所出來後仍緊盯該2支手機一
    情即明，堪認被告係以其所有之2支手機，作為引誘甲 、乙
     緊跟在旁以遂行其本件撫摸甲 、乙 犯行之工具，亦可認
    定。
㈤、辯護人雖稱：證人甲 、乙 證述未始終一致，例如有沒有摸
    、記不記得廁所發生什麼事、廁所門有無鎖上，證人都有不
    一樣的說法云云（見原審卷第178頁）。惟按供述證據縱有
    先後不符或彼此有所歧異時，究竟何者為可採，法院本得斟
    酌各情，作合理之比較，依據經驗法則與論理法則予以判斷
    ，定其取捨，若其基本事實之陳述與真實性無礙時，仍非不
    可採信，非謂一有不符或矛盾，即應認其全部均為不可採納
    。查，證人甲 雖曾於偵查中一度證稱：「（那位叔叔有無
    對你與乙 做何事情？）沒有。」「（那你們在廁所裡面做
    什麼事情？）都沒有。」「（那天在廁所除了你與那位叔叔
    外，還有誰在裡面？）都沒有。」「（乙 有在廁所裡面嗎
    ？）沒有」等語（見偵卷第32至33頁）；另證人乙 亦於偵
    查中一度證稱：「（後來那位叔叔與甲 玩完手機遊戲後，
    那位叔叔是否有帶你們到圖書館裡面？）沒有。」「（當天
    你有去上廁所嗎？）沒有。」「（既然都沒有，為何你們會
    與警察叔叔說你們遇到一位很奇怪的叔叔？）不知道」等語
    （見偵卷第34頁）。然證人甲 、乙 於偵查中接受訊問時，
    均為年僅11歲之兒童，又皆有輕度智能障礙，顯然其等記憶
    及表述能力較一般正常同齡之人稍弱，且幼齡弱勢之性侵害
    被害人，對於被害情節，有可能受限於提問方式或未先建立
    、釐清前提事實，不知如何表達或無法適切表達，而有缺漏
    。證人甲 、乙 於偵訊之初雖為如前之不符證述，其後即一
    致證述有遭被告於廁所觸摸性器之情節（見偵卷第37至40頁
    ），並與證人甲 、乙 於原審之證述、監視器畫面擷圖互有
    相符，已如前述，不應逕以證人甲 、乙 證述稍有瑕疵，遽
    排除其等全部證詞。至證人甲 雖於原審證稱：廁所的門沒
    有鎖起來等語（見原審卷第153頁），另證人乙 於原審證稱
    ：廁所的門有鎖起來等語（見原審卷第196頁），然證人甲 
    於原審證稱：「（什麼叫做鎖起來你知道嗎？）不知道」等
    語（見原審卷第175頁），此部分細節或因受證人記憶力、
    觀察力、認知能力而有出入；惟廁所便間門有關閉一情，已
    據證人林Ｏ銘證述如前，核與證人甲 於原審證稱：廁所有門
    ，門有關起來，後來再打開，圖書館管理員過來敲門再打開
    等語（見原審卷第153頁），及證人乙 於原審證稱：圖書館
    的人來敲門之後叫我們出來等語（見原審卷第196頁）互有
    相符，故證人甲 、乙 均證稱圖書館人員有敲門後再打開或
    出去等情，是被告、證人甲 、乙 同在關門之廁所便間內之
    事實，仍堪認定，可佐證人甲 、乙 證述在廁所便間內遭被
    告撫摸性器之證詞可信。因此，辯護人之辯詞尚不足採。
㈥、本件甲 、乙 雖均有輕度智能障礙，有其等身心障礙證明存
    卷可參（見偵查不公開卷第11至13頁），惟甲 、乙 於案發
    時僅10歲，表達、理解能力尚在發展中，依此年齡層之心智
    程度，被告能否輕易察覺其等具有輕度智能障礙，尚有可疑
    ，況被告亦有輕度智能障礙，亦據被告於警詢及偵查中陳述
    在卷（見警卷第4頁；偵卷第73頁），並有其身心障礙證明
    存卷可參（見警卷第23至24頁），故尚無足夠證據證明被告
    就甲 、乙 係心智缺陷之人有所認識。另被告於警詢供稱：
    我認識甲 及乙 ，認識他們很久，約有2年，我們是之前在
    長興國小運動時認識等語（見警卷第4頁），而甲 、乙 於
    案發時之年齡為10歲兒童，有其等之年籍資料在卷可參（見
    彌封袋內之代號與真實姓名對照表），身形瘦小、外觀均屬
    稚嫩，此有監視器畫面擷圖存卷可佐（見本院卷第112至113
    、119至120、123、127至128、136至142、145至161頁），
    佐以被告認識甲 、乙 已有相當時日，衡情已有充分時間與
    甲 、乙 認識並進行觀察，對於甲 、乙 均屬未滿14歲之幼
    童，應有明確認知，足徵被告於本院供承其於案發時已知悉
    甲 、乙 均係未滿14歲之就讀國小男子等語（見本院卷第90
    、94頁），確屬可採。
㈦、本件並無足夠證據可認被告對甲 、乙 為猥褻犯行係以違反
    其等意願方式為之，析述如下：
　⒈本件經偵查檢察官調查後，綜合被告於警詢及偵查中之供述
    ，證人甲 、乙 及林Ｏ銘於警偵之證述，現場監視錄影光碟
    、監視錄影畫面截圖38張、性侵害防罪事件通報表1份及被
    告、甲 、乙 之身心障礙證明等證據資料，認被告係犯刑法
    第227條第2項對於未滿14歲之少年為猥褻罪嫌；另敘明：「
    報告意旨尚認被告涉犯刑法第244條之罪嫌，惟參酌監視錄
    影畫面截圖之內容，被告於案發之前至圖書館時，甲 、乙 
    見狀即主動尾隨被告至圖書館2樓處，3人相處一陣子後，被
    告與甲 、乙 即前往圖書館廁所便間內，過程中並無強暴、
    脅迫之情，且證人林Ｏ銘敲門時，被告及甲 、乙 亦從容地
    從便間走出並一同離開圖書館，難認被告有何強暴、脅迫或
    其他違反甲 、乙 意願之行為，且尚乏其他積極證據足資佐
    憑，自難謂被告有何強制猥褻之犯行」，就此部分不另為不
    起訴處分，此有起訴書在卷可參。可知本件經檢察官偵查結
    果，並未認定被告為本件犯行時有何違反甲 、乙 意願之情
    形，並詳述本件被告並未有何強暴、脅迫或其他違反甲 、
    乙 意願之行為，尚乏積極證據可認被告有強制猥褻犯行之
    具體理由。
　⒉又稽之證人甲 、乙 於警詢及偵查中之證詞，均無法解讀出
    被告當時究以何種方式違反甲 、乙 意願而為本件猥褻犯行
    （見警卷第8至14頁，偵卷第31至40頁），其中證人甲 於檢
    察官訊以：被告（即那位叔叔）在廁所內摸你的尿尿的地方
    時，你為何不跑走？證人甲 答稱：「不知道」，並明確表
    示當時並沒拿武器逼迫其等不能離開等語（見偵卷第38至39
    頁）；另證人乙 於檢察官訊以：被告摸你的尿尿時，你有
    何反應？證人乙 答稱：「沒有」等語（見偵卷第39頁），
    足見證人甲 、乙 於警偵均未指證被告係以違反意願方式為
    本件猥褻犯行。至證人甲 嗣於原審證稱：我和弟弟沒有願
    意讓被告摸，我們用嘴巴跟他講，他也不聽，我們有直接跟
    他講我們不要，他聽了之後還是一直摸，我們有拒絕，跟被
    告說不要那麼色狼等語；另證人乙 嗣於原審亦證稱：我們
    沒有答應讓被告摸，我們有跟被告說不要摸我們等語，然此
    與其等之前於警詢及偵查中之證述，已有不符，是否可採，
    實有疑義。而公訴檢察官在原審聽聞證人甲 、乙 上開證述
    後，乃變更起訴法條為刑法第224條之1之對未滿14歲男子犯
    強制猥褻罪（見原審卷第235頁），原審亦同據證人甲 、乙
     於該院之證述，認被告係以違反甲 、乙 之意願而為本件
    猥褻犯行。
　⒊然查，經本院依職權勘驗案現場之監視錄影光碟結果如下（
    內容詳附表編號1至11所載）：
　⑴案發當日，甲 （穿紅衣者）、乙○ （穿灰衣者）均在圖書館
    1樓大廳內使用公共電腦，之後被告走進1樓大廳，乙 轉頭
    看被告方向，而被告亦看向甲 、乙 方向，並持續往大廳後
    方移動，甲 轉頭看向被告方向，甲 、乙 乃依序起身離開
    座位往大廳後方即被告方向走去（見附表編號1至2，參酌擷
    圖1至14）。而被告於走出大廳後方出口後，先往左側1樓廁
    所方向走，再折返往上2樓之樓梯方向移動，且於經過大廳
    後方出口時，面朝大廳稍作停留，後即轉身往樓梯方向上2
    樓；之後甲 、乙 亦先後走出大廳後方出口而進入後方走道
    ，並依序往2樓移動。依上開勘驗內容，可知甲 、乙 當時
    係先在圖書館1樓大廳內使用公用電腦，嗣被告進入大廳後
    有看向甲 、乙 ，而甲 、乙 於見被告進入大廳並往後方走
    去，亦依序起身往被告方向移動，並隨被告上2樓（見附表
    編號3，參酌擷圖15至24），可見被告於圖書館1樓大廳及後
    方走道等處，均未對甲 、乙 為強暴、脅迫或其他違反意願
    之行為。
　⑵嗣被告抵達2樓後即走向書架區，又往回走向樓梯方向並下樓
    梯，待被告返回2樓時後方跟著甲 ，後來乙 亦上至2樓，並
    小跑步往被告及甲 所在之書架區後方處移動（即附表編號4
    ，見擷圖25至32）。後來被告自書架後方移動至旁邊，向樓
    梯口張望後又走向書架後方處，後來有其他人至2樓，被告
    乃走至書架區前方張望、走動，再往書架區後方步行並停留
    ，之後有其他人陸續至2樓，被告、甲 及乙 則依然停留在
    書架後方區，又因有其他人陸續至書架區，被告、甲 及乙 
    乃走出書架區，並離開2樓往1樓方向移動（即附表編號5、6
    ，見擷圖33至60）。可知於圖書館2樓地區，亦未看到被告
    有對甲 、乙 為強暴、脅迫或其他違反意願之行為，且由被
    告於此期間內已對甲 、乙 為本件第1階段猥褻犯行，然其
    等走出書架區往1樓方向移動之過程中，亦看不出甲 、乙 
    有何異樣或欲擺脫被告之擧。
　⑶後來甲 下樓梯走至1樓走廊，被告、乙 並排下樓梯，彼此似
    在交談，之後被告繼續前行至走廊轉彎處，甲 、乙 依序跟
    隨在後（即附表編號7，見擷圖61至68）。而被告於1樓走道
    步行至廁所，甲 、乙 跟隨在後，被告先走至廁所站在門口
    往外看甲 、乙 ，甲 、乙 依序進入廁所，被告亦進入廁所
    ，被告準備關廁所內門之際，乙 出來又再進去，被告進入
    廁所並關廁所內門。後因圖書館人員（林Ｏ銘）敲厠所門，
    被告開門走出來且低頭看手機，甲 、乙 站在被告旁邊一起
    看被告的手機，被告邊前行邊低頭看手機，甲 、乙 亦跟著
    前行並一起看被告的手機，被告則將手中1支手機交給乙 ，
    乙 隨即低頭看手機，被告則自袋子拿出另1支手機，甲 在
    旁看著被告動作，後來被告、甲 及乙 一起步行，被告並伸
    手拿回乙 手中手機，被告拿2支手機繼續往前步行，甲 、
    乙 跟隨在後。之後被告返回（進入）1樓大廳，乙 、甲 依
    序跟隨在後，其等3人乃走出大廳門口（即附表編號8、9、1
    0，見擷圖69至100）。基此，可知於圖書館1樓走道、1樓廁
    所走道及返回至大廳地區，均未看到被告有對甲 、乙 為強
    暴、脅迫或其他違反意願之行為，且被告於此期間內已在廁
    所內對甲 、乙 為本件第2階段猥褻犯行，然由其等遭圖書
    館人員叫出來，於步出廁所至離開大廳之過程中，未見甲 
    、乙 有向圖書館人員求援或為其他陳述，亦看不出甲 、乙
     有何異樣或極欲擺脫被告之擧，反而甲 、乙 一直緊跟在
    被告旁邊（或後方）一同步行，於此期間內，乙 甚至向被
    告拿手機觀看（玩），其等3人之互動自然、正常，並無特
    別之異狀，核與證人林Ｏ銘於警詢亦證稱：該2位男性小朋友
    （即甲 、乙 ）沒有說任何話語，然後隨著那個男子（即被
    告）離開圖書館等語（見警卷第20頁），及於偵查中證稱：
    其等3人在廁所便間這段期間，便間裡面沒有何種聲響，且
    甲 、乙 （步出廁所）當時的神情很自然等情（見偵卷第22
    頁），大致相同，綜此各情，亦難認被告於1樓厠所便間內
    係以違反意願之方式對甲 、乙 為猥褻行為。
　⑷最後，被告、乙 並排步出圖書館門口，甲 跟隨在後，被告
    走至圖書館側邊牽腳踏車，似與甲 、乙 交談，被告坐上腳
    踏車，甲 、乙 站在被告旁邊，之後被告騎腳踏車離開，甲
     、乙 亦跟隨被告離開而消失於鏡頭（即附表編號11，見擷
    圖101至109）。可知被告、甲 及乙 於步出圖書館後，仍在
    圖書館外面為短暫互動，並一同離去，於此過程中，仍然看
    不出甲 、乙 有何異樣或欲擺脫被告之情狀，反而緊隨在被
    告旁邊至一同離去。
　⒋綜上，依本院勘驗現場監視錄影畫面，顯示甲 、乙 於被告
    進入圖書館前，已在圖書館內使用公用電腦，嗣甲 、乙 見
    被告進入圖書館，即主動跟隨被告前往圖書館2樓，其等3人
    於2樓書架區停留一陣子後，被告與甲 、乙 再轉往1樓厠所
    便間，於此過程中均未見被告有對甲 、乙 施以強暴、脅迫
    ，且經證人林Ｏ銘敲廁所門後，被告及甲 、乙 亦從容地從
    便間走出並一同離開圖書館，並無異狀，且甲 、乙 亦未向
    林Ｏ銘求援或為其他遭受被告侵害等相關陳述，就此以觀，
    已難認被告對甲 、乙 為猥褻行為時有何強暴、脅迫或其他
    違反甲 、乙 意願之舉。反由勘驗內容，可知被告確係刻意
    攜帶2支手機到圖書館，且甲 、乙 亦如同一般青少年、兒
    童之反應，對於3C產品（尤其是手機或電腦）非常著迷，此
    由甲 、乙 於被告進入圖書館前已在內使用公用電腦，嗣見
    被告抵達後即快速跟隨被告至圖書館2樓，相處一段時間再
    一同轉往1樓廁所，且經圖書館人員敲門而被迫提早步出廁
    所後，甲 、乙 依然緊隨在被告身旁，並向被告拿取手機觀
    看（如乙 ）或注視被告手中之手機（如甲 ）即明。參以，
    被告係以未扣案之2支手機作為誘使甲 、乙 跟隨，並作為
    引誘甲 、乙 緊跟在旁以遂行撫摸甲 、乙 性器之工具，業
    如前述，衡諸此情，被告是否仍需以違反甲 、乙 意願方式
    始能遂行本件犯行，確有疑義？況證人甲 、乙 於警詢及偵
    查中並未具體指出被告究係以何方法違反其等意願，本件既
    無足夠證據可認被告係以「違反甲 、乙 意願」方式為之，
    基於罪證有疑、利歸被告之原則，應以有利被告方式，認定
    被告並未違反甲 、乙 意願而為本件猥褻犯行，較符實情。
㈧、綜上所述，本件事證明確，被告所辯係屬飾卸之詞，委無可
    採，其分別對未滿14歲男子（甲 、乙 ）為猥褻犯行，均堪
    認定，應依法論科。
二、論罪：
㈠、核被告對甲 、乙 所為，均係犯刑法第227條第2項之對於未
    滿14歲男子為猥褻行為罪（共2罪）。本件偵查檢察官於起
    訴書記載被告係犯刑法第227條第2項之對於未滿14歲男子為
    猥褻行為罪，自屬允當；至公訴檢察官於原審變更起訴法條
    為刑法第224條之1之對未滿14歲男子犯強制猥褻罪部分，因
    卷內證據尚不以支持此一論點，為本院所不採。
㈡、被告於圖書館2樓書架區後方及圖書館1樓廁所便間內數次猥
    褻舉措，於同一被害人間，各係於密接之時間、地點為之，
    侵害同一法益，目的單一，各舉動之獨立性極為薄弱，依一
    般社會健全觀念，難以強行分離，包括評價為一行為較為合
    理，各應論以接續犯。又被告就甲 、乙 不同個人性自主法
    益間，犯意各別，行為互殊，應分論併罰（共2罪）。
㈢、公訴意旨就被告在圖書館2樓書架區後方猥褻甲 、乙 之行為
    雖未起訴，然被告此部分犯行與已起訴之犯罪事實有接續犯
    之實質上一罪關係，為起訴效力所及，經告知此部分事實後
    併予審理（見原審卷第231頁；本院卷第243頁）。至辯護人
    於原審辯稱：2樓行為不在起訴範圍，法院應基於不告不理
    原則不予審理云云，尚無可採。
三、上訴論斷：
㈠、原審據以論處被告罪刑，固非無見；惟查：本件被告對甲 、
    乙 所為本件猥褻犯行，並非以違反其等之意願為之，原判
    決認定被告係對未滿14歲男子犯強制猥褻罪，自有未合。被
    告上訴否認犯罪，並主張未扣案之手機2支予以宣告沒收、
    追徵有過苛之情形，雖均無理由（沒收部分詳後㈢），惟原
    判決既有上述瑕疵，自應由本院將原判決撤銷改判。
㈡、爰審酌被告前因對於未滿14歲男子為性交、猥褻案件經法院
    判處罪刑確定並執行完畢（按：其中猥褻部分各判處有期徒
    刑7月，不構成累犯），有該案判決資料及臺灣高等法院被
    告前案紀錄表在卷可佐（見本院卷第171至175、229頁），
    品行不佳，竟不思悔改，再犯本件罪質相類似之對甲 、乙 
    為猥褻行為，侵害甲 、乙 性自主法益，應予非難。又被告
    犯後雖曾供承有於上開圖書館之2樓書架後方碰觸甲 、乙 
    之性器，惟否認有在1樓厠所便間內撫摸甲 、乙 之性器，
    且均否認有本件猥褻犯行。另兼衡被告係輕度身心障礙之人
    （見警卷第23頁)，其本件犯罪係為滿足自己性欲之動機及
    目的、手段尚屬平和及自陳之智識程度及生活狀況（見原審
    卷第233頁；本院卷第247頁）等一切情狀，就其所犯2罪，
    分別量處如主文第二項所示之刑。另衡以被告上開犯行之罪
    名相同，手法類似，犯罪之時、地亦屬相同或相近，考量整
    體犯罪過程之各罪關係、所侵害法益之同一性、數罪對法益
    侵害之加重效應及罪數所反應行為人人格及犯罪傾向等情狀
    ，酌定其應執行刑如主文第二項所示。
㈢、沒收：
    被告以其所有之手機2支提供予甲 、乙 使用、把玩，業據
    被告於原審供承在卷（見原審卷第231頁），並有監視器畫
    面擷圖附卷可證（見原審卷第134至135頁），且經本院認定
    被告係以提供甲 、乙 把玩該手機2支為誘因，創造情境以
    遂行上開犯行，足徵該2支手機為被告所有、供其為本件犯
    行所用之物，雖未扣案，仍依刑法第38條第2項前段、第4項
    規定宣告沒收，於全部或一部不能沒收或不宜執行沒收時，
    追徵其價額，此沒收、追徵之諭知，並無過苛之情形，故被
    告及辦護人主張沒收該2支手機有顯有過苛云云，為本院所
    不採。
據上論結，應依刑事訴訟法第369條第1項前段、第364條、第299
 條第1項前段，刑法第227條第2項、第51條第5款、第38條第2項
前段、第4項，判決如主文。
本案經檢察官鄭央鄉提起公訴，檢察官陳俊宏到庭執行職務。
中　　華　　民　　國　　111 　年　　12　　月　　20　　日
                  刑事第五庭    審判長法  官  簡志瑩
                                      法  官  王俊彥
                                      法  官  唐照明
以上正本證明與原本無異。
如不服本判決應於收受本判決後20日內向本院提出上訴書狀，其
未敘述上訴理由者，並得於提起上訴後20日內向本院補提理由書
狀（均須按他造當事人之人數附繕本）「切勿逕送上級法院」。
中　　華　　民　　國　　111 　年　　12　　月　　20　　日
                                      書記官  梁雅華
附錄本判決論罪科刑法條：
刑法第227條：
對於未滿十四歲之男女為性交者，處3年以上10年以下有期徒刑
。
對於未滿十四歲之男女為猥褻之行為者，處6月以上5年以下有期
徒刑。
對於十四歲以上未滿十六歲之男女為性交者，處7年以下有期徒
刑。
對於十四歲以上未滿十六歲之男女為猥褻之行為者，處3年以下
有期徒刑。
第1項、第3項之未遂犯罰之。

附表：本院依職權勘驗現場監視器畫面暨擷圖內容（見本院卷        第95至105、109至163頁）。  1 檔名：[CH05-館內書報區]0000-00-00 00.30.03（彌封袋-內附信封袋，標示「2」之光碟片） ※攝錄地點：1樓大廳（1）  ⒈影片開始～10：52：00（影片左上顯示時間）：甲 （左側穿紅衣者）、乙 （右側穿灰衣者）均在使用大廳公共電腦（擷圖1）。 ⒉10：53：32（以下均為影片左上顯示時間）：被告走進圖書館一樓大廳（擷圖2）。 ⒊10：53：37：乙 轉頭看被告方向（擷圖3）。 ⒋10：53：44：被告看向甲 、乙 方向，並持續朝大廳後方出口步行（擷圖4）。 ⒌10：53：48：被告即將往大廳後門出口方向移動，甲 轉頭看向被告方向（擷圖5）。 ⒍10：54：00：甲 、乙 似在交談（擷圖6）。 ⒎10：56：23：甲 起身離開座位（擷圖7）。 ⒏10：56：31：甲 往大廳後方出口步行（擷圖8）。 ⒐10：56：53：乙 起身離開座位（擷圖9）。 ⒑10：56：58：乙 往大廳後方出口步行（擷圖10）。 2 檔名：[CH06-館內大廳]0000-00-00 00.30.03（彌封袋-內附信封袋，標示「2」之光碟片） ※攝錄地點：1樓大廳（2）  ⒈10：53：35：被告走進圖書館一樓大廳，甲 轉頭看向被告方向（擷圖11）。 ⒉10：53：37：被告繼續往大廳後方出口方向步行，乙 也轉頭看向被告方向（擷圖12）。 ⒊10：53：43：被告邊戴口罩、邊往大廳後方出口方向步行（擷圖13）。 ⒋10：53：48：被告即將走出大廳後方出口，甲 轉頭看向被告方向（擷圖14）。 3 檔名[CH10-後方走道]0000-00-00 00.30.03（彌封袋-內附信封袋，標示「4」之光碟片） ※攝錄地點：1樓走道  ⒈00：23：47（以下均為影片滑軌時間）：被告走出大廳後方出口，進入後方走道（擷圖15）。 ⒉00：23：51：被告往廁所方向走（擷圖16）。 ⒊00：25：03：被告又折返往樓梯方向（擷圖17）。 ⒋00：25：09：被告經過大廳後方出口時，面朝大廳稍作停留（擷圖18）。 ⒌00：25：15：被告離開大廳後方出口，轉身往樓梯方向（擷圖19）。 ⒍00：25：20：被告上樓梯（擷圖20）。 ⒎00：26：29：甲 走出大廳後方出口，進入後方走道（擷圖21）。 ⒏00：26：32：甲 上樓梯（擷圖22）。 ⒐00：26：55：乙 走出大廳後方出口，進入後方走道（擷圖23）。 ⒑00：26：55：乙 上樓梯（擷圖24）。 4 檔名[CH12二樓館長室門口]0000-00-00 00.30.03（彌封袋-內附信封袋，標示「5」之光碟片） ※攝錄地點：2樓樓梯口  ⒈00：25：36：被告抵達2樓（擷圖25）。 ⒉00：25：41：被告走向2樓書架區（擷圖26）。 ⒊00：26：09：被告又往回走向樓梯方向（擷圖27）。 ⒋00：26：16：被告下樓梯（擷圖28）。 ⒌00：26：45：被告又上樓梯至2樓，後方跟著甲 也上樓梯到2樓（擷圖29）。 ⒍00：26：49：被告走向2樓書架區，甲 跟隨在後（擷圖30）。 ⒎00：27：08：乙 上樓梯至2樓（擷圖31）。 ⒏00：27：12：乙 小跑步至書架區（擷圖32）。 5 檔名[CH13空間右]0000-00-00 00.30.04（彌封袋-內附信封袋，標示「5」之光碟片） ※攝錄地點：2樓書架區  ⒈00：25：40：被告走向2樓書架區（擷圖33）。 ⒉00：25：55：被告走至書架區後方（圈起處）（擷圖34）。 ⒊00：26：06：被告自書架後方走至書架區前方（擷圖35）。 ⒋00：26：10：被告往樓梯方向步行（擷圖36）。 ⒌00：26：47：被告走向書架區，甲 跟隨在後（擷圖37）。 ⒍00：26：53：被告朝書架後方方向步行，甲 跟隨在後（擷圖38）。 ⒎00：27：03：被告、甲 在書架後方停留（圈起處）（擷圖39）。 ⒏00：27：11：乙 往書架區方向小跑步（擷圖40）。 ⒐00：27：17：乙 亦至被告、甲 處停留（圈起處）（擷圖41）。 ⒑00：27：17～影片結束：被告、甲 、乙 均未離開書架後方處。 6 檔名[CH13空間右]0000-00-00 00.00.05（彌封袋-內附信封袋，標示「5」之光碟片） ※攝錄地點：2樓書架區  ⒈影片開始～00：11：41：被告、甲 、乙 均未離開書架後方處。 ⒉00：11：41：被告自書架後方移動至旁邊（圈起處）（擷圖42）。 ⒊00：11：45：被告自書架後方移動至旁邊，向樓梯口張望（圈起處）（擷圖43）。 ⒋00：11：49：被告又走向書架後方處（圈起處）（擷圖44）。 ⒌00：12：02：其他使用者上圖書館2樓（擷圖45）。 ⒍00：12：07：被告走至書架區前方張望（圈起處）（擷圖46）。 ⒎00：12：17：被告走至書架區前方張望（圈起處）（擷圖47）。 ⒏00：12：27：被告在書架區前方走動（圈起處）（擷圖48）。 ⒐00：12：39：被告在書架區前方走動（圈起處）（擷圖49）。 ⒑00：12：46：被告朝書架區後方步行（圈起處）（擷圖50）。 ⒒00：12：51：被告朝書架區後方步行（圈起處）（擷圖51）。 ⒓00：12：59：被告步行至書架後方區停留（圈起處）（擷圖52）。 ⒔00：13：28：其他使用者陸續至圖書館2樓，被告、甲 、乙 停留書架後方區（圈起處）（擷圖53）。 ⒕00：13：42：其他使用者陸續至書架區（擷圖54）。 ⒖00：15：26：被告、甲 、乙 走出書架區（擷圖55）。 ⒗00：15：28：被告、甲 、乙 走出書架區，被告並用右手輕拉甲 左手（擷圖56）。 ⒘00：15：30：被告放手，被告、甲 、乙 準備朝樓梯口方向（擷圖57）。 ⒙00：15：33：被告、甲 、乙 朝其他使用者張望（擷圖58）。 ⒚00：15：36：被告、甲 、乙 朝樓梯口方向步行（擷圖59）。 ⒛00：15：39：被告、甲 、乙 朝樓梯口方向步行（擷圖60）。 7 檔名[CH10-後方走道]0000-00-00 00.00.05（彌封袋-內附信封袋，標示「4」之光碟片） ※攝錄地點：1樓走道  ⒈00：15：56：甲 下樓梯（擷圖61）。 ⒉00：16：01：甲 走至1樓走廊，被告、乙 並排下樓梯。被告、乙 似在交談（擷圖62）。 ⒊00：16：06：乙 經過大廳後方門口時轉彎進入大廳，被告繼續前行，甲 轉身看向乙 方向（擷圖63）。 ⒋00：16：12：被告繼續在走廊前行並往大廳方向張望。甲 在大廳門口看向乙 方向（擷圖64）。 ⒌00：16：13：被告繼續前行，乙 自大廳回到走廊，甲 轉身朝被告方向前行（擷圖65）。 ⒍00：16：15：被告繼續前行至走廊轉彎處，甲 、乙 依序跟隨在後（擷圖66）。 ⒎00：16：18：被告轉彎消失於鏡頭中，甲 跟隨轉彎前行並消失於鏡頭中，乙 跟隨在後（擷圖67）。 ⒏00：16：21：乙 跟隨轉彎前行並消失於鏡頭中（擷圖68）。 8 檔名[CH11洗手檯]0000-00-00 00.00.04.mp4（彌封袋-內附信封袋，標示「5」之光碟片） ※攝錄地點：1樓廁所前走道  ⒈00：16：14：被告於1樓走道步行至廁所前方轉角（擷圖69）。 ⒉00：16：17：被告於1樓走道步行至廁所，甲 、乙 依序跟隨在後（擷圖70）。 ⒊00：16：20：被告於1樓走道步行至廁所，甲 、乙 依序跟隨在後（擷圖71）。 ⒋00：16：23：被告於1樓走道步行至廁所，甲 、乙 依序跟隨在後（擷圖72）。 ⒌00：16：25：被告先走至廁所內，站在門口往外看甲 、乙 方向，甲 先進入廁所（擷圖73）。 ⒍00：16：31：乙 進入廁所時，似與被告交談（擷圖74）。 ⒎00：16：35：乙 似有準備關廁所外門之動作，後經被告示意後停止（擷圖75）。 ⒏00：16：40：乙 進入廁所內（擷圖76）。 ⒐00：16：42：被告亦進入廁所，準備關廁所內門（擷圖77）。 ⒑00：16：44：被告準備關廁所內門之際，乙 出來，後又再進去（擷圖78）。 ⒒00：16：52：被告進入廁所，並關廁所內門（擷圖79）。 ⒓00：16：52～00：17：08：被告、甲 、乙 均未離開廁所內。 ⒔00：17：08：圖書館人員出現於廁所外走廊（擷圖80）。 ⒕00：17：13：圖書館人員進入廁所敲內門（擷圖81）。 ⒖00：17：21：圖書館人員進入廁所敲內門（擷圖82）。 ⒗00：17：23：被告開廁所內門，走出廁所，被告似低頭看手機（擷圖83）。 ⒘00：17：28：圖書館人員走出廁所，被告跟隨在後，被告似低頭看手機（擷圖84）。 ⒙00：17：30：圖書館人員走出廁所，被告、甲 、乙 站在廁所門口（擷圖85）。 ⒚00：17：31：圖書館人員走出廁所並回頭看，被告、甲 、乙 站在廁所門口（擷圖86）。 ⒛00：17：34：圖書館人員走出廁所並回頭看，甲 跟隨在後，被告低頭看手機，乙 朝向被告站著（擷圖87）。 00：17：37：圖書館人員繼續前行，被告低頭看手機，甲 、乙 站被告旁一起看被告手機（擷圖88）。 00：17：41：被告邊前行、邊低頭看手機，甲 、乙 跟著前行並一起看被告手機（擷圖89）。 00：17：44：被告將手中之手機交給乙 ，乙 隨即低頭看手機；被告並伸手在袋子裡面找尋東西，甲 在旁看著被告動作（擷圖90）。 00：17：47：被告、甲 、乙 一起往前步行。乙 低頭看手機，被告自袋子拿出另一支手機，甲 在旁看著被告動作（擷圖91）。 00：17：54：被告、甲 、乙 一起往前步行並轉彎。乙 低頭看手機，被告手拿另一支手機，並伸手拿回乙 手中之手機，甲 跟隨在後（擷圖92）。 00：17：55：被告手拿2支手機繼續往前步行，甲 、乙 跟隨在後（擷圖93）。 00：17：58：被告手拿2支手機繼續往前步行，甲 、乙 跟隨在後（擷圖94）。 9 檔名：[CH05-館內書報區]0000-00-00 00.00.05（彌封袋-內附信封袋，標示「2」之光碟片） ※攝錄地點：1樓大廳（1）  ⒈11：18：11：被告從後方門口返回（進入）1樓大廳，乙 、甲 依序跟隨在後（擷圖95）。 ⒉11：18：13：被告進入1樓大廳，乙 、甲 依序跟隨在後（擷圖96）。 ⒊11：18：17：被告直直往大廳門口方向步行，被告經過櫃檯時並朝櫃檯人員張望，甲 、乙 跟隨在後（擷圖97）。 ⒋11：18：19：被告、甲 、乙 走出大廳門口（擷圖98）。 10 檔名：[CH06-館內大廳]0000-00-00 00.00.04（彌封袋-內附信封袋，標示「2」之光碟片） ※攝錄地點：1樓大廳（2）  ⒈11：18：12：被告進入1樓大廳，乙 、甲 依序跟隨在後（擷圖99）。 ⒉11：18：16：被告直直往大廳門口方向步行，甲 、乙 跟隨在後（擷圖100）。 11 檔名：[CH02-大門左]0000-00-00 00.00.05（彌封袋-內附信封袋，標示「1」之光碟片） ※攝錄地點：圖書館戶外  ⒈11：18：23：被告、乙 並排步出圖書館門口，甲 跟隨在後（擷圖101）。 ⒉11：18：26：被告、乙 似停留交談，甲 走至圖書館門口側邊彎腰撿拾東西（擷圖102）。 ⒊11：18：29：甲 撿拾起一顆球，被告、乙 朝圖書館門口側邊前行（擷圖103）。 ⒋11：18：34：被告走至圖書館側邊牽腳踏車，看向甲 、乙 方向，似與甲 、乙 交談（擷圖104）。 ⒌11：18：49：被告坐上腳踏車，甲 、乙 站在被告旁邊（擷圖105）。 ⒍11：19：03：被告騎腳踏車離開，甲 、乙 跟隨被告離開（擷圖106）。 ⒎11：19：05：被告騎腳踏車前行，乙 步行於被告旁邊，被告、乙 似有交談，甲 跟隨在旁（擷圖107）。 ⒏11：19：33：被告、甲 、乙 停留圖書館不遠處路邊（圈起處），似在交談（擷圖108）。 ⒐11：19：54：被告、甲 、乙 過馬路後（圈起處），消失於鏡頭（擷圖109）。